【裁判字號】    97,交易,47
【裁判日期】    970514
【裁判案由】    公共危險
【裁判全文】
臺灣士林地方法院刑事判決              97年度交易字第47號
公  訴  人  臺灣士林地方法院檢察署檢察官
被      告  甲○○
                    （另案於臺灣臺北監獄執行中）
上列被告因公共危險案件，經檢察官提起公訴（96年度偵字第15
417 號），經訊問被告後，被告為認罪之陳述，本院裁定以簡式
審判程序審理，並判決如下：
    主  文
甲○○服用酒類，不能安全駕駛動力交通工具而駕駛，處有期徒
刑柒月。
    事  實
一、甲○○前於民國95年間，因公共危險案件，經本院以96年度
    交易字第383 號判處拘役59日確定。又於95年間，因公共危
    險案件，經臺灣臺北地方法院以95年度北交簡字第3355號判
    處罰金新臺幣（下同）80,000元確定，於96年6 月30日罰金
    易服勞役執行完畢。再於96年間，因公共危險案件，經臺灣
    臺北地方法院以96年度北交簡字第2632號判處有期徒刑4 月
    確定，於97年3 月18日入監，指揮書執畢日期97年7 月11日
    。又於96年間，因公共危險案件，經本院以96年度交簡字第
    533 號判處有期徒刑4 月確定。甲○○有上開4 次酒後駕車
    之公共危險前科，仍不知悔改，明知服用酒類不能安全駕駛
    動力交通工具，於96年12月3 日晚間6 時至晚間8 時間，在
    臺北市○○區○○路370 巷23號5 樓之住處引用藥酒後，已
    達不能安全駕駛動力交通工具之狀態，仍於當日晚間8 時30
    分許，騎乘車號BHY-186 號之普通重型機車，由上址出發欲
    前往臺北縣新莊市某處工作，嗣於96年12月3 日晚間9 時21
    分許，行經臺北市○○區○○路與民權西路口時，遇警攔檢
    ，發現其滿身酒氣，經當場施以呼氣酒精濃度測試，測得其
    呼氣所含酒精濃度達每公升0.88毫克（MG/L），客觀上已達
    不能安全駕駛動力交通工具之程度，而查悉上情。
二、案經臺北市政府警察局大同分局報告臺灣士林地方法院檢察
    署檢察官偵查起訴。
    理  由
一、本件被告所犯非死刑、無期徒刑或最輕本刑有期徒刑3 年以
    上之罪，亦非高等法院管轄第一審案件，且於準備程序進行
    中，被告先就被訴事實為有罪之陳述，經告知被告簡式審判
    程序之旨，並聽取檢察官、被告之意見後，本院裁定進行簡
    式審判程序，是本件之證據調查，依刑事訴訟法第273 條之
    2 規定，不受同法第159 條第1 項、第161 條之2 、第161
    條之3 、第163 條之1 及第164 條至第170 條規定之限制，
    合先敘明。
二、上開事實，業據被告甲○○於警詢、偵查及本院審理時均坦
    承不諱（見96年度偵字第15417 號卷第8 頁至第10頁、第27
    頁至第28頁、本院卷第53頁至第57頁），並有刑法第185 條
    之3 案件測試觀察紀錄表、汽車駕駛人酒後生理協調平衡檢
    測紀錄表、臺北市政府警察局舉發違反道路交通管理事件通
    知單及酒精濃度測試表各1 紙附卷可稽（見上開偵查卷第12
    頁至第13頁），足認被告自白有證據可佐，堪予採信。查酒
    精對人體之影響程度，當呼氣酒精濃度達每公升0. 5毫克時
    ，為輕到中度中毒，症狀為反應較慢、感覺減低、影響駕駛
    ，當呼氣酒精濃度達每公升0.75毫克時，將造成思考及個性
    行為改變，當呼氣酒精濃度達每公升1.0 毫克時，將造成中
    度中毒，而有步態不穩、噁心嘔吐、精神混惑不清晰等症狀
    ，當呼氣酒精濃度達每公升1.5 毫克時，有說話不清楚、感
    覺喪失、視力模糊等中到重度中毒症狀，當呼氣酒精濃度達
    每公升2.0 毫克時，有體溫降低、血糖降低、肌肉控制差、
    癲癇發作等重度中毒症狀，此有行政院國軍退除役官兵輔導
    委員會臺北榮民總醫院88年8 月5 日（88）北總內字第2686
    8 號函可參，而被告飲酒後呼氣所含酒精濃度經檢測達每公
    升0.88毫克，再參以刑法第185 條之3 案件測試觀察紀錄表
    記載：對員警指揮及交通號誌無反應或遲緩，駕駛判斷力顯
    然欠佳等情（見上開偵查卷第12頁），堪認被告之生理狀況
    及駕駛能力已受酒精之影響，注意力及反應能力降低，已達
    不能安全駕駛動力交通工具之程度。本件事證明確，被告犯
    行堪以認定，應依法論科。
三、被告行為後，刑法第185 條之3 規定業於97年1 月2 日修正
    公佈，並自同月4 日起生效施行，其法定刑部分，已由修正
    前「處1 年以下有期徒刑、拘役或3 萬元以下罰金」，更改
    為「處1 年以下有期徒刑、拘役或科或併科15萬元以下罰金
    」，比較修正前後之規定，以修正前刑法第185 條之3 之規
    定有利於被告，依刑法第2 條第1 項前段之規定，應適用修
    正前刑法第185 條之3 規定。
四、核被告所為，係犯刑法第185 條之3 之服用酒類不能安全駕
    駛動力交通工具而駕駛罪。爰審酌被告有犯罪事實欄所載之
    4 次酒後駕駛紀錄，有臺灣高等法院被告前案紀錄表在卷可
    憑，幾經法院論罪科刑，仍不知悔改，本件係第5 度酒後駕
    車，遭查獲時所測得之酒精濃度高達0.88毫克，顯見被告無
    法戒除酒後駕駛之劣習，無視其他用路人之交通安全，倘再
    判處得易科罰金之有期徒刑，恐難令其心生警惕，兼衡被告
    犯罪後坦承犯行，態度尚稱良好及其智識程度與生活狀況等
    一切情狀，量處如主文所示之刑，以示懲儆。
據上論斷，應依刑事訴訟法第273 條之1 第1 項、第299 條第1
項前段，刑法第2 條第1 項前段，修正前刑法第185 條之3 ，刑
法施行法第1 條之1 ，判決如主文。
本案經檢察官吳維雅到庭執行職務。
中    華    民    國    97    年    5     月    14    日
                  刑事第四庭法  官  高雅敏
以上正本證明與原本無異。
如不服本判決，應於收受送達後10日內向本院提出上訴書狀，其
未敘述上訴理由者，應於上訴期間屆滿後20日內向本院補提理由
書狀。
                            書記官  田瑾俐
中    華    民    國    97    年    5     月    14    日
附錄本案論罪科刑法條
修正前刑法第185條之3
服用毒品、麻醉藥品、酒類或其他相類之物，不能安全駕駛動力
交通工具而駕駛者，處1 年以下有期徒刑、拘役或3 萬元以下罰
金。


司法院資訊處製作；財團法人民間司法改革基金會備份。
